臺灣基隆地方法院刑事判決
  111年度訴字第139號
公  訴  人  臺灣基隆地方檢察署檢察官
被      告  陳偉章



            張心慈



上列被告因傷害案件，經檢察官提起公訴（110年度偵字第3705
號），本院判決如下：
    主  文
陳偉章共同犯傷害罪，處拘役肆拾日，如易科罰金，以新臺幣壹
仟元折算壹日。
張心慈共同犯傷害罪，處拘役參拾日，如易科罰金，以新臺幣壹
仟元折算壹日；又犯傷害罪，處拘役貳拾日，如易科罰金，以新
臺幣壹仟元折算壹日。應執行拘役肆拾日，如易科罰金，以新臺
幣壹仟元折算壹日。
    事  實
一、陳偉章與張心慈、江啟安（已於民國110年12月18日死亡，
    另由檢察官為不起訴處分）與張碧芬（另由檢察官為不起訴
    處分）各係夫妻關係，且均為房仲業者，郭佳縈則係陳偉章
    與張心慈之友人。於110年3月14日上午9時許，在江啟安、
    張碧芬址設新北市○○區○○街00號1樓之住處前，張心慈因不
    滿江啟安、張碧芬於前（13）日至郭佳縈址設新北市○○區○○
    街00號之住處咆嘯，且懷疑遭江啟安、張碧芬檢舉，遂與江
    啟安、張碧芬發生口角，並以電話通知陳偉章到場。詎陳偉
    章到場後，竟基於傷害之犯意，徒手推江啟安，江啟安亦基
    於傷害之犯意，徒手將陳偉章拉倒在地，張心慈見狀，即與
    陳偉章共同基於傷害之犯意聯絡，上前撲倒江啟安，陳偉章
    、張心慈、江啟安即徒手互毆，致江啟安受有頭部挫傷與擦
    傷、頸部挫傷與擦傷、胸部挫傷、腹部挫傷等傷害。嗣張心
    慈因不滿張碧芬在旁以行動電話錄影，遂另基於傷害之犯意
    ，徒手拉扯張碧芬之頭髮，致張碧芬受有頭部挫傷之傷害。
二、案經江啟安、張碧芬訴由新北市政府警察局金山分局報請臺
    灣基隆地方檢察署檢察官偵查起訴。
    理  由
壹、程序部分：
    本案據以認定被告陳偉章、張心慈犯罪之供述證據，公訴人
    及被告二人在本院審理時均未爭執其證據能力，復經本院審
    酌認該等證據之作成並無違法、不當或顯不可信之情況，而
    非供述證據亦非公務員違背法定程序所取得，依刑事訴訟法
    第159條之5第2項、第158條之4規定反面解釋，均有證據能
    力，合先敘明。
貳、實體部分：
一、訊據被告二人均矢口否認有何傷害犯行。陳偉章辯稱：我沒
    有動手打江啟安，我只有推他，因為他太靠近張心慈，我只
    有跟江啟安互相拉扯，過程中我們二個都有一些皮肉傷。江
    啟安、張碧芬在事發前一天，在他們家1樓咆嘯郭佳縈母子
    ，張心慈跟郭佳縈母子是好朋友，所以並非張心慈無故跑去
    找江啟安、張碧芬吵架云云。張心慈辯稱：我是怕陳偉章被
    江啟安打，所以才去咬江啟安的耳朵，張碧芬就在那邊錄影
    ，張碧芬還踹陳偉章的頭，因為陳偉章被江啟安抓住，陳偉
    章頭部受傷，我就抓張碧芬的頭髮2下，直到張碧芬坐在地
    上，我就趕快叫陳偉章回家。郭佳縈母子是住在江啟安、張
    碧芬家的樓下，當天我是要去告訴郭佳縈母子一些關於弱勢
    補助的事情，因為郭佳縈的孩子有智能障礙的問題，我是跟
    江啟安、張碧芬說不要去找郭佳縈母子的麻煩，人家是弱勢
    云云。惟查：
　㈠陳偉章與張心慈、江啟安與張碧芬各係夫妻關係，且均為房
    仲業者，郭佳縈則係陳偉章與張心慈之友人，於110年3月14
    日上午9時許，在江啟安、張碧芬上址住處前，張心慈因不
    滿江啟安、張碧芬於前日至郭佳縈上址住處咆嘯，且懷疑遭
    江啟安、張碧芬檢舉，遂與江啟安、張碧芬發生口角，並以
    電話通知陳偉章到場等情，業據被告二人於警詢、偵訊及本
    院審理時坦承不諱（見偵卷第17頁至第23頁、第151頁至第1
    53頁，本院卷第66頁至第67頁），且據證人即告訴人江啟安
    、張碧芬於警詢及偵訊時指訴甚詳（見偵卷第9頁至第15頁
    、第25頁至第32頁、第125頁至第128頁），復據證人郭佳縈
    於警詢時證述無訛（見偵卷第33頁至第34頁），此外，尚有
    臺灣基隆地方檢察署勘查筆錄及附圖可證（見偵卷第207頁
    至第247頁），堪以認定。
　㈡被告二人雖以前詞置辯，然查：
　⒈陳偉章到場後，旋即徒手推江啟安，而江啟安亦徒手將陳偉
    章拉倒在地，張心慈見狀，即上前撲倒江啟安，陳偉章、張
    心慈、江啟安即徒手互毆乙節，業據陳偉章於警詢及偵訊時
    供稱：我有推江啟安，江啟安把我拉倒在地上，就互相扭打
    ，江啟安身上之傷是與我扭打過程中所造成的，張心慈怕我
    被江啟安打，就壓在江啟安的身上等語（見偵卷第22頁、第
    152頁）；張心慈於警詢及偵訊時供稱：陳偉章看到我與張
    碧芬、江啟安發生口角後，就對江啟安推了1下，之後他們2
    個就發生扭打，我就去幫陳偉章，我有用嘴咬江啟安。江啟
    安打陳偉章，我就打江啟安，並咬江啟安的耳朵，江啟安也
    有打我等語（見偵卷第18頁、第153頁）；江啟安則於偵訊
    時證稱：張心慈來叫囂，沒多久陳偉章來，就下車打我，張
    心慈、陳偉章2個人以手腳打我，張碧芬有錄影，我被壓著
    打等語（見偵卷第127頁）；張碧芬另於偵訊時證稱：張心
    慈騎機車來叫囂，陳偉章接著開車來，我有用手機錄影，我
    當時在門外整理盆栽，江啟安從家裡出來，陳偉章下車，抓
    著江啟安開始打，張心慈也跟著打江啟安，張心慈、陳偉章
    沒有帶工具等語（見偵卷第126頁）。另依上揭勘查筆錄所
    載：00:03:57秒〜00:05:52秒：陳偉章走到江啟安身旁後，
    以右手推江啟安胸前，江啟安身體向後仰並退步，之後江啟
    安拉陳偉章前胸襟，陳偉章倒地，張心慈即以身體撲向江啟
    安，江啟安隨即倒地，並以徒手殿打張心慈頭部，之後陳偉
    章由地上爬起來，立即以身體撲向江啟安，再以右手勒住江
    啟安頸部後，以徒手毆打江啟安，此時江啟安反抗，用雙手
    抓住張心慈頭部，張心慈甩開，陳偉章又以手勒住江啟安頸
    部及以徒手毆打江啟安，此時江啟安由地上爬起來，拉陳偉
    章前胸襟，惟江啟安卻向後倒地，陳偉章趁勢拉住江啟安前
    胸襟，又以徒手毆打江啟安，適時，一位身穿紅上衣、黑長
    褲、嘴上叼著香煙男子（真實姓名不詳）前來勸架，陳偉章
    、張心慈才鬆手，江啟安始由地上狀上來等情（見偵卷第20
    8頁至第209頁），亦可證上揭被告二人之自白及證人之證述
    與事實相符。又江啟安因而受有頭部挫傷與擦傷、頸部挫傷
    與擦傷、胸部挫傷、腹部挫傷等傷害乙節，有長庚醫療財團
    法人基隆長庚紀念醫院110年3月14日診斷證明書1份及傷勢
    照片6張在卷可憑（見偵卷第69頁、第77頁至第79頁上半部
    ）。綜上，足認陳偉章與張心慈係共同基於傷害之犯意聯絡
    ，與江啟安徒手互毆，致江啟安受有上述傷勢。
　⒉又張心慈因不滿張碧芬在旁以行動電話錄影，遂徒手拉扯張
    碧芬之頭髮乙節，業據張心慈於警詢時供稱：張碧芬的傷勢
    是我造成的，我拉她頭髮等語（見偵卷第18頁）；陳偉章於
    偵訊時供稱：張心慈有出手打張碧芬等語（見偵卷第152頁
    ）；張碧芬則於偵訊時證稱：張心慈拉我的頭髮，打我的頭
    部，把我壓制在地上，我的頭髮被拉下一撮等語（見偵卷第
    126頁）；江啟安另於偵訊時證稱：張心慈有拉張碧芬的頭
    髮，把張碧芬拉到地上等語（見偵卷第127頁）。而張碧芬
    因而受有頭部挫傷之傷害乙節，有長庚醫療財團法人基隆長
    庚紀念醫院110年3月14日診斷證明書1份及傷勢照片1張、張
    碧芬掉落之頭髮照片1張等在卷可憑（見偵卷第71頁、第79
    頁下半部至第80頁上半部）。綜上，亦足認張心慈係基於傷
    害之犯意，徒手拉扯張碧芬之頭髮，致張碧芬受有上述傷害
    。
　⒊至張心慈固辯稱係張碧芬先踹踢陳偉章頭部云云，且陳偉章
    受有頭部外傷之傷勢乙節，亦有國立臺灣大學醫學院附設醫
    院金山分院110年3月14日診斷證明書1紙在卷可佐（見偵卷
    第73頁）。然觀諸上揭勘查筆錄及附圖，自陳偉章、張心慈
    到場後，至二人離開前，均無記載或攝得張碧芬以腳踹踢陳
    偉章頭部之動作，且張碧芬亦於偵訊時證稱：我沒有用腳踢
    陳偉章等語明確（見偵卷第126頁）。故陳偉章縱使受有上
    揭傷勢，亦難遽認係遭張碧芬踹踢所致。
　㈢綜上所述，被告二人所辯各節，要屬臨訟卸責之詞，無足採
    信。本案事證明確，被告二人犯行均堪認定，應予依法論科
    。
二、論罪科刑：
  ㈠核陳偉章所為，係犯刑法第277條第1項之傷害罪（1罪）；張
    心慈所為，則係犯刑法第277條第1項之傷害罪（2罪）。
  ㈡被告二人間，就上開傷害江啟安之犯行，有犯意聯絡及行為
    分擔，為共同正犯。
  ㈢張心慈所犯上開2罪，犯意各別，行為互殊，應予分論併罰。
  ㈣爰審酌被告二人遇事不知理性處理，僅因細故即徒手毆打江啟安、張碧芬成傷，致江啟安、張碧芬受有前揭傷勢，所為甚不足取；又其等犯後否認犯行，且未與江啟安、張碧芬達成和解，賠償江啟安、張碧芬所受之損害，犯後態度非佳；兼衡其等之素行、犯罪之動機、目的、手段，並參酌其等之教育程度、職業、家庭生活狀況（見偵卷第17頁、第21頁被告二人警詢筆錄受詢問人欄）等一切情狀，分別量處如主文所示之刑，並就張心慈部分定其應執行刑，暨諭知其等各宣告刑及上開應執行刑如易科罰金之折算標準，以示懲儆。
據上論斷，應依刑事訴訟法第299條第1項前段，判決如主文。
本案經檢察官黃佳權提起公訴，檢察官林明志到庭執行職務。
中　　華　　民　　國　　111 　年　　6 　　月　　16　　日
                  刑事第四庭審判長法  官    齊  潔
                                  法  官    李辛茹  
                                  法  官    謝昀芳
以上正本證明與原本無異。                    
如不服本判決，應於收受判決後20日內向本院提出上訴書狀，並
應敘述具體理由。其未敘述上訴理由者，應於上訴期間屆滿後20
日內向本院補提理由書（均須按他造當事人之人數附繕本）。「
切勿逕送上級法院」。
中　　華　　民　　國　　111 　年　　6 　　月　　16　　日
                                  書記官    陳維仁
附錄本案論罪科刑法條：
刑法第277條
傷害人之身體或健康者，處 5 年以下有期徒刑、拘役或 50 萬
元以下罰金。
犯前項之罪，因而致人於死者，處無期徒刑或 7 年以上有期徒
刑；致重傷者，處 3 年以上 10 年以下有期徒刑。